【裁判字號】    99,台抗,300
【裁判日期】    990422
【裁判案由】    停止執行
【裁判全文】
最高法院民事裁定              九十九年度台抗字第三○○號
再 抗告 人  甲○○
            乙○○
            丙○○
共      同
訴訟代理人  何春源律師
上列再抗告人因與相對人國防部軍備局間聲請停止執行事件，對
於中華民國九十九年一月十九日台灣高等法院裁定（九十八年度
抗字第一七九二號），提起再抗告，本院裁定如下：
    主  文
再抗告駁回。
再抗告程序費用由再抗告人負擔。
    理  由
按對於抗告法院所為抗告有無理由之裁定再為抗告，僅得以其適
用法規顯有錯誤為理由，為修正後民事訴訟法第四百八十六條第
四項所明定。此項規定，依強制執行法第三十條之一，於強制執
行程序準用之。又所謂適用法規顯有錯誤，係指原裁定就其取捨
證據所確定之事實適用法規顯有錯誤而言，不包括理由不備、矛
盾或漏未斟酌證據，及認定事實錯誤之情形在內。次按法院依強
制執行法第十八條第二項規定，以裁定命債務人供擔保後停止強
制執行，其擔保金額之多寡應如何認為相當，原屬於法院職權裁
量之範圍，如已斟酌債權人因停止強制執行不當所應受之損害為
衡量之標準，即非當事人所可任意指摘。本件再抗告人以其向台
灣士林地方法院（下稱士林地院）提起債務人異議之訴為由，聲
請裁定停止該法院九十八年度司執字第一三六八三號執行事件（
下稱系爭執行事件），士林地院以九十八年度聲字第一○八六號
裁定准再抗告人各以新台幣（下同）四十萬三千二百五十一元、
四十萬零五百八十六元、四十萬七千一百九十五元供擔保後，系
爭執行事件之強制執行程序，於該訴訟事件終結前應予停止。再
抗告人不服，提起抗告。原法院以：再抗告人繼續占有系爭房屋
所生相當於租金之利益，並非相對人因強制執行程序暫停可能遭
受之損害。參酌營造工程物價指數銜接表及營造工程物價指數年
增率，並根據八十一年度至九十八年度營造工程物價指數（總指
數）之平均年增率，核算相對人因強制執行程序暫停所可能遭受
之損害，再抗告人各應提供擔保金約一千八百七十四萬元，始足
以擔保相對人因停止強制執行程序所受損害等詞，因而裁定將士
林地院所為裁定廢棄，改命再抗告人如數供擔保後，系爭執行事
件於上開債務人異議之訴事件訴訟終結前，應暫予停止，經核於
法並無不合。再抗告意旨，核其所陳乃屬事實認定當否之問題，
要與原裁定是否適用法規顯有錯誤無涉，本件再抗告，自難認為
合法。
據上論結，本件再抗告為不合法。依強制執行法第三十條之一，
民事訴訟法第四百九十五條之一第二項、第四百八十一條、第四
百四十四條第一項、第九十五條、第七十八條，裁定如主文。
中    華    民    國  九十九  年    四    月  二十二  日
                      最高法院民事第四庭
                          審判長法官  劉  延  村
                                法官  許  澍  林
                                法官  黃  秀  得
                                法官  許  正  順
                                法官  魏  大  喨
本件正本證明與原本無異
                                      書  記  官
中    華    民    國  九十九  年    五    月    四    日
                                                       s

司法院資訊處製作；財團法人民間司法改革基金會備份。
